【裁判字號】    89,易,4162
【裁判日期】    891206
【裁判案由】    傷害
【裁判全文】
臺灣板橋地方法院刑事判決                        八十九年度易字第四一六二號
    公  訴  人  臺灣板橋地方法院檢察署檢察官
    被      告  戊○○
                丁○○
右列被告因傷害等案件，經檢察官提起公訴 (八十九年度偵字第一四六八八號、第一
七九八四號)，本院判決如左：
    主  文
戊○○傷害人之身體，處拘役肆拾日，如易科罰金，以參佰元折算壹日；又損壞他人
之電話機，足以生損害於他人，科罰金參仟元，如易服勞役，以參佰元折算壹日。
丁○○損壞他人之玻璃，足以生損害於他人，科罰金肆仟元，如易服勞役，以參佰元
折算壹日。
    事  實
一、戊○○與位於臺北縣中和市○○路○段四十四號一號「妞妞動物醫院」之負責人
    甲○○有頂店之民事糾紛，因見甲○○欲將該動物醫院頂讓乙○○經營，且處於
    交接狀態中，遂於民國（下同）八十九年六月十九日中午十二時十分許，偕同丁○○（起訴書誤載為楊惟智）與己○○，同至「妞妞動物醫院」搬運渠所有之用
    品。乙○○之母丙○○○認戊○○三人來意不善，欲出外求援，戊○○遂萌生傷
    害他人身體之故意，強力拉掐丙○○○之右手臂，致使丙○○○受有右手肘四×
    二公分瘀青及三×○．一公分刮傷之普通傷害。又戊○○見乙○○與甲○○電話
    聯絡，心生不滿，另萌生損壞屬甲○○所有之電話機之故意，拉扯電話線，使電
    話機摔落地面而毀損無法使用，足以生損害於甲○○。嗣戊○○、丁○○、己○○離開「妞妞動物醫院」時，丁○○另行起意，以路邊撿拾之石頭，砸向該動物
    醫院之玻璃，致屬甲○○所有之「妞妞動物醫院」店面玻璃三塊破損，足以生損
    害於甲○○。
二、案經被害人丙○○○、甲○○分別訴請臺北縣警察局中和分局報請臺灣板橋地方
    法院檢察署檢察官偵查起訴。
    理  由
一、被告戊○○於警訊、檢察官訊問及本院調查審理時坦承摔毀「妞妞動物醫院」內
    之電話機一具；被告丁○○亦於警訊、檢察官訊問及本院調查審理時坦承：以路
    邊撿拾之石塊砸毀「妞妞動物醫院」之玻璃等情不諱，核與告訴人甲○○、丙○○○及證人乙○○分別於警訊、檢察官訊問及本院調查審理時指證之情節相符，
    復有現場照片附卷可稽，是被告二人前開不利於己之自白，應與事實相符。雖被
    告戊○○矢口否認有何傷害告訴人丙○○○及毀損他人財物之犯行，辯稱：渠未
    拉告訴人丙○○○撞牆，「妞妞動物醫院」內之電話機應屬渠所有云云；而被告
    丁○○則辯稱：渠應只砸破一塊玻璃，不可能會破三塊云云。經查：
（一）、告訴人丙○○○及證人乙○○於警訊及檢察官訊問時及證人乙○○於本院調
        查審理時指證：被告戊○○拉掐告訴人丙○○○之手臂等語；且證人傅宏閎
        亦到庭證言：伊當日曾見被告戊○○或丁○○其中一人拉扯告訴人丙○○○
        等語（詳參本院八十九年十一月二十二日審理筆錄），復有驗傷診斷書一紙
        附卷可稽，堪認告訴人丙○○○之指訴為真實可採。被告戊○○辯稱：未曾
        拉扯告訴人丙○○○一節，顯屬諉卸之詞，不足採信。
（二）、又查，「妞妞動物醫院」原屬告訴人甲○○所有，將於八十九年六月二十五
        日讓渡與證人乙○○，此據告訴人甲○○及證人乙○○於警訊、檢察官訊問
        及本院調查審理時指證歷歷，並有讓渡書及告訴人甲○○開業執照影本各一
        件附卷可參，堪信妞妞動物醫院內之電話機及玻璃，均屬告訴人甲○○所有
        。而被告戊○○亦自承：渠未曾與告訴人甲○○或張豪炯立約頂讓上揭動物
        醫院等語（詳參本院八十九年十一月二十二日審理筆錄）。縱使被告戊○○
        提出告訴人甲○○與案外人張豪烔之錄音譯文，或如被告所言由渠匯款與告
        訴人甲○○，均無從執此證明被告戊○○確有妞妞動物醫院內電話機及玻璃
        之所有權。因此，被告戊○○所辯，應屬避重就輕之詞，無足可採。
（三）、再查，被告丁○○自承曾以路邊撿拾之石塊丟擲妞妞動物醫院之玻璃等情，
        已如前述，核與告訴人丙○○○、證人乙○○分別於警訊、檢察官訊問時證
        述情節相符，且有證人己○○到庭證稱：被告丁○○拿路邊的石頭砸店內玻
        璃等語（詳參本院八十九年十一月二十二日審理筆錄），復有該動物醫院玻
        璃三塊遭人擊破之照片十一幀在卷可憑，足見被告丁○○所辯只砸一塊玻璃
        云云，應係避重就輕之詞，不足採信。事證明確，被告犯行洵堪認定。
二、按被告戊○○拉掐告訴人丙○○○手臂，致告訴人丙○○○受有傷害，核其所為
    ，係犯刑法第二百七十七條第一項之普通傷害罪；又被告戊○○摔毀告訴人甲○○所有之電話機一具，核其所為，係犯刑法第三百五十四條之毀損罪；被告丁○○以石塊砸破告訴人甲○○所有之玻璃三面，係犯刑法第三百五十四條之毀損罪
    。被告戊○○所犯上開傷害罪與毀損罪，犯意各別，行為互殊，應予分論併罰。
    爰分別審酌被告戊○○、丁○○犯罪動機、目的、手段、對告訴人等造成之傷害
    與損失及其等於犯罪後坦承部分犯行等一切情狀，分別量處如主文所示之刑，並
    就宣告拘役部分，諭知易科罰金，及就科處罰金刑部分，諭知易服勞役之折算標
    準，以示懲儆。至被告丁○○用以砸毀告訴人甲○○所有玻璃之石塊，係隨手撿
    拾之物，且於使用完畢後即棄置於現場，應非屬被告丁○○所有之物，且非違禁
    物，故無從依刑法第三十八條第一項之規定為沒收之諭知，附此敘明。
據上論斷，應依刑事訴訟法第二百九十九條第一項前段，刑法第二百七十七條第一項
、第三百五十四條、第四十一條、第四十二條第二項，罰金罰鍰提高標準條例第一條
前段、第二條，判決如主文。
本案經檢察官程秀蘭到庭執行職務
中    華    民    國      八十九      年    十二      月      六      日
                             臺灣板橋地方法院刑事第二庭
                                          法  官  高    玉    舜
右正本證明與原本無異。
如不服本判決，應於判決送達後十日內，向本院提出上訴狀。
                                          書記官  田    世    杰
中    華    民    國      八十九      年    十二      月      七      日
附錄本案論罪科刑法條全文：
中華民國刑法第二百七十七條 (普通傷害罪)
傷害人之身體或健康者，處三年以下有期徒刑、拘役或一千元以下罰金。
犯前項之罪因而致人於死者，處無期徒刑或七年以上有期徒刑；致重傷者，處三年以
上十年以下有期徒刑。
中華民國刑法第三百五十四條 (毀損器物罪)
毀棄、損壞前二條以外之他人之物或令致不堪用，足以生損害於公眾或他人者，處二
年以下有期徒刑、拘役或五百元以下罰金。


司法院資訊處製作；財團法人民間司法改革基金會備份。
